【裁判字號】    96,易,5368
【裁判日期】    980213
【裁判案由】    加重竊盜
【裁判全文】
臺灣臺中地方法院刑事判決              96年度易字第5368號
公  訴  人  臺灣台中地方法院檢察署檢察官
被      告  戊○○
上列被告因加重竊盜案件，經檢察官提起公訴（96年度偵字第12
730號），本院判決如下：
    主    文
戊○○所犯如附表2 所示之罪，各處如附表2 所示之刑。應執行
有期徒刑壹年貳月。
    犯罪事實
一、戊○○與壬○○、己○○及丁○○（壬○○、己○○及丁○○等人業經本院判處罪刑）等人，共同基於意圖為自己不法
    所有之犯意聯絡，分別於附表1 所示之時間、地點，共同竊
    取如附表1 所示乙○○、庚○、辛○○及丙○○等人所經營
    超市內之財物。嗣於附表1 所示編號5 之時間，為乙○○發
    覺報警處理，而當場查獲，並扣得附表1 編號2 至5 所示之
    贓物。
二、案經臺中市警察局第三分局報告臺灣臺中地方法院檢察署檢
    察官偵查起訴。
    理    由
壹、證據能力：
    按「被告以外之人於審判外之陳述，雖不符前4條（指刑事
    訴訟法第159條之1至第159條之4）之規定，而經當事人於審
    判程序同意作為證據，法院審酌該言詞陳述或書面陳述作成
    之情況，認為適當者，亦得為證據」，又「當事人、代理人
    或辯護人於法院調查證據時，知有第159條第1項不得為證據
    之情形，而未於言詞辯論終結前聲明異議，視為有前項之同
    意」，刑事訴訟法第159條之5第1項、第2項亦有明文。本件
    被告戊○○就本判決所引用證據之證據能力，均未於言詞辯
    論終結前聲明異議，自視為同意，合先敘明。
貳、實體方面：
一、訊據被告戊○○固不否認有進入超市內，惟否認有何竊盜犯
    行，辯稱：伊進去超市裡面是買餅乾及去找伊姊姊云云，經
    查：
(一)、上開犯罪事實，業據同案被告丁○○坦承不諱，並經證人乙○○、丙○○、辛○○、庚○於警詢中及證人廖得麟於本院
    審理中證述明確（警卷第44至第57頁、本院卷第83頁），且
    有扣案物品目錄表、贓物認領保管單、發票5 張、監視器翻
    拍照片、超市現場照片、內政部警政署刑事警察局鑑驗書、
    臺中市警察局第三分局現場勘察報告在卷可參（警卷第63至
    第101頁、偵查卷第50至第77頁）。
(二)、又同案被告壬○○及己○○均有於附表1 編號1 、3 所示之
    時間與同案被告丁○○一同進入超市內，而同案被告己○○
    於附表1 編號1 超市拿取高梁酒後即於超市內拆解包裝，將
    包裝藏放於置物架下方，於結帳離開時購物籃內已無高梁酒
    ，另其於附表1 編號3 所示之超市內，亦有拿取商品，惟於
    櫃臺結帳離開時，其購物籃內已無其所拿取之商品，均有監
    視器翻拍照片在卷可參（警卷第74至第77頁、第79至第82頁
    ）。且同案被告壬○○均與丁○○同行，於附表1 編號1、3
    所示時間一同進入超市內，並同時離開結帳櫃臺後返回同一
    部車輛內，對於同案被告丁○○於超市內拿取物品未結帳豈
    有不知情之理？另於附表1 編號5 所示時間，同案被告壬○○尚與丁○○一同拆卸所拿取之洋酒禮盒包裝，同案被告己○○於選取物品後亦交付予同案被告丁○○與壬○○，而同
    案被告壬○○於接獲通電話後，隨即與同案被告丁○○將物
    品隨意丟棄，亦有監視器翻拍照片附卷可佐，其應已查知警
    員即將到場，可知同案被告壬○○、己○○與丁○○於附表
    1 編號1 、3 、5 所示時間進入上開超市，係與同案被告丁○○一同行竊，其等辯稱僅是進入幫忙拿取物品云云，顯係
    卸責之詞，不足採信。
(三)、其次，同案被告壬○○、己○○對於附表1 編號2 、4 所示
    時間內與同案被告丁○○進入超市內選取物品亦不否認，而
    其等於附表1 編號5 所示時間內遭查獲時，經查獲如附表1
    編號2 、4 所示未結帳之物品，亦經證人庚○、丙○○於警
    詢時證述明確（警卷第55至第57頁、第48至第50頁），而同
    案被告丁○○於竊取物品後，係將之藏放於褲內，同案被告
    壬○○、己○○均與同案被告丁○○一同進入上開超市，復
    於離開時返回同一部車輛內，對於同案被告丁○○竊取上開
    物品內豈有不知情之理。再者，其等於96年5 月17日於短短
    2 小時餘之時間內，進入附表1 編號1 至4 之超市內，所拿
    取之物品多為酒類及刮鬍刀等雷同性甚高之物，其等行竊行
    為甚為明顯，同案被告己○○辯稱因為有的東西買不到所以
    再到下一家超市購買云云，顯係託詞，不足採信。另被告戊○○於附表1 編號1 至4 之時間內，均有進入上開超市內，
    除經其自承不諱外，復有前開監視器翻拍照片存卷可佐，而
    其與同案被告丁○○、壬○○、己○○於短短2 小時之時間
    內，密集進入4 家超市內，所拿取之物品又多屬雷同，其等
    復搭乘同一部車輛離去，且於附表1 編號5 之超市內，同案
    被告壬○○接獲電話後即與同案被告丁○○隨即將選取之物
    品丟棄，警方亦於此時到達，有監視器翻拍在卷可參（警卷
    第92至第94頁），可見被告戊○○雖未進入附表1 編號5 之
    超市內，然其係於超市外負責把風甚明，堪認其就此部分犯
    行亦有犯意聯絡及行為分擔。
(四)、按刑法第28條規定，2 人以上共同實行犯罪之行為者，皆為
    正犯。故共同正犯除須有2 人以上共同實行犯罪行為外，尚
    須2 人以上具有相互利用他方行為共同合力實行犯罪之意思
    聯絡，始能成立共同正犯，即2 人以上之人相互認識他方之
    行為而有互相利用他方之行為以完成犯罪之意思，唯有此意
    思之聯絡，始足以表示其惡性之共同，而將各共犯作合一之
    觀察，以為共同評價之對象，因之共犯者對其中任何1人 在
    合同意思範圍內所為之結果，均應共同負責。被告戊○○與
    同案被告丁○○、壬○○、己○○間，就上開竊盜犯行既有
    犯意聯絡及行為分擔，彼此分工協力，且有參與構成要件行
    為之實行，是其等4 人應屬共同正犯。綜上所述，本件事證
    明確，被告戊○○與同案被告丁○○、壬○○、己○○上開
    竊盜犯行應足認定。
二、核被告戊○○所為，係各犯刑法第321 條第1 項第4 款之結
    夥三人以上加重竊盜罪。被告戊○○與同案被告丁○○、壬○○、己○○，對於前揭竊盜犯罪有犯意聯絡及行為分擔，
    均為共同正犯。其所為上開5 次竊盜犯行，犯意各別，行為
    互殊，應予分論併罰。而被告戊○○雖因一時短於思率，致
    犯本案，然衡其竊盜過程手段平和，所竊得之物品價值並非
    甚高，且附表1 編號2 至5 所示物品，均由被害人領回，有
    贓物認領保管單4 紙在卷可佐（警卷第69至第72頁），足認
    被告戊○○犯罪所肇致之具體損害不大，本院綜合前揭情況
    ，認本件犯罪情狀顯可憫恕，縱科以法定最低度刑暨累犯加
    重其刑猶嫌過重，爰依刑法第59條之規定酌量減輕其刑。爰
    審酌被告戊○○不思憑恃己力賺取生活所需，反而夥同同案
    被告丁○○等人至超市內行竊他人財物，價值觀念已有偏差
    ，被告戊○○矢口否認犯罪，犯後態度實有可議，再參以其
    等犯罪手段、目的、所得財物價值等一切情狀，分別量處如
    主文所示之刑，以示懲儆。又被告戊○○所為附表1 編號1
    部分，其行為後，中華民國96年罪犯減刑條例於96年7 月4
    日公布，於同年月16日施行，查被告戊○○此部分犯行係在
    96年4 月24日以前，且合於減刑要件，爰依中華民國96年罪
    犯減刑條例第2 條第1 項第3 款，減其刑期2 分之1 ，且應
    與其前開未減刑之附表1 編號2 至5 部分定應執行之刑。
據上論斷，應依刑事訴訟法第299 條第1 項前段，刑法第28條、
第321 條第1 項第4 款、第51條第5 款、第59條，中華民國96年
罪犯減刑條例第2 條第1 項第3 款、第7 條、第11條，判決如主
文。
本案經檢察官甲○○到庭執行職務。
中    華    民    國    98    年    2     月    13    日
                  刑事第十庭    法  官  柯雅惠
以上正本證明與原本無異。
如不服本判決應於收受判決後10日內向本院提出上訴書狀，並應
敘述具體理由；其未敘述上訴理由者，應於上訴期間屆滿後20日
內向本院補提理由書（均須按他造當事人之人數附繕本）「切勿
逕送上級法院」。
                                書記官  陳靖騰
中    華    民    國    98    年    2     月    13    日
附表1 ：
┌──┬────┬─────┬───┬──────────┬─────┐
│編號│時    間│地      點│被害人│被竊取之商品        │分工方式  │
├──┼────┼─────┼───┼──────────┼─────┤
│ 1  │96年3 月│臺中市東區│乙○○│軒尼士XO3 瓶、人頭馬│丁○○、徐│
│    │31日12時│仁和路505 │      │XO1 瓶、約翰走路2 瓶│勝楓、譚學│
│    │許      │號（久峰生│      │、58度高梁酒2 瓶、38│武、己○○│
│    │        │鮮超市）  │      │度高梁酒1 瓶、可伶可│4 人均進入│
│    │        │          │      │麗洗面乳3 支。      │超市行竊。│
├──┼────┼─────┼───┼──────────┼─────┤
│ 2  │96年5 月│臺中市南屯│庚○  │威士忌5 瓶、58度高梁│丁○○、徐│
│    │17日11時│區○○○路│      │酒6 瓶、創世紀鈦金屬│勝楓、譚學│
│    │58分許  │208號（裕 │      │刮鬍刀架4 盒、烏爪潤│武、己○○│
│    │        │毛屋超市）│      │滑刮鬍刀架6 盒、創世│4人均進入 │
│    │        │          │      │紀刮鬍刀架2 盒、3D鑽│超市行竊。│
│    │        │          │      │石悍將刀片2 盒、創世│          │
│    │        │          │      │紀金屬刀片5 盒、烏爪│          │
│    │        │          │      │潤滑刀片7 盒創世紀刀│          │
│    │        │          │      │片4 盒、洗髮精1 盒。│          │
├──┼────┼─────┼───┼──────────┼─────┤
│ 3  │96年5 月│臺中市南屯│辛○○│高梁酒1 瓶、牙膏11盒│丁○○、徐│
│    │17日12時│區○○路2 │      │、雞精6 盒、燕窩2 盒│勝楓、譚學│
│    │9 分許  │段270號（ │      │、創世紀鈦金屬刮鬍刀│武、己○○│
│    │        │頂好超市）│      │架1 盒、創世紀刮鬍刀│4人均進入 │
│    │        │          │      │架1 盒、鑽石悍將刮鬍│超市行竊。│
│    │        │          │      │刀架2 盒、烏爪潤滑刮│          │
│    │        │          │      │鬍刀架1 盒、創世紀刀│          │
│    │        │          │      │片1 盒、創世紀金屬刀│          │
│    │        │          │      │片2 盒、3D鑽石悍將刮│          │
│    │        │          │      │鬍刀片1 盒、潔牙錠1 │          │
│    │        │          │      │盒。                │          │
├──┼────┼─────┼───┼──────────┼─────┤
│ 4  │96年5 月│臺中市中區│丙○○│防蚊噴霧液3 瓶、牙膏│丁○○、徐│
│    │17日12時│三民路2段 │      │12 條 、洗髮精2 瓶、│勝楓、譚學│
│    │58分許  │140號（松 │      │威士忌4瓶 、高梁酒1 │武、己○○│
│    │        │青超市）  │      │瓶、燕窩6 盒。      │4人均進入 │
│    │        │          │      │                    │超市行竊。│
├──┼────┼─────┼───┼──────────┼─────┤
│ 5  │96年5 月│臺中市東區│乙○○│軒尼士4 瓶、舒適牌刮│丁○○、譚│
│    │17日14時│仁和路505 │      │鬍刀片31盒、防蚊液3 │學武、張金│
│    │5 分許  │號（久峰生│      │罐。                │玉3人進入 │
│    │        │鮮超市）  │      │                    │超市行竊，│
│    │        │          │      │                    │戊○○則在│
│    │        │          │      │                    │外車上等候│
│    │        │          │      │                    │。        │
└──┴────┴─────┴───┴──────────┴─────┘
附表2：
┌──┬───────┬─────────────┐
│編號│犯罪事實      │罪名及宣告刑              │
├──┼───────┼─────────────┤
│1   │附表1編號1    │戊○○結夥三人以上竊盜，處│
│    │              │有期徒刑肆月，減為有期徒刑│
│    │              │貳月。                    │
├──┼───────┼─────────────┤
│2   │附表1編號2    │戊○○結夥三人以上竊盜，處│
│    │              │有期徒刑肆月。            │
├──┼───────┼─────────────┤
│3   │附表1編號3    │戊○○結夥三人以上竊盜，處│
│    │              │有期徒刑肆月。            │
├──┼───────┼─────────────┤
│4   │附表1編號4    │戊○○結夥三人以上竊盜，處│
│    │              │有期徒刑肆月。            │
├──┼───────┼─────────────┤
│5   │附表1編號5    │戊○○結夥三人以上竊盜，處│
│    │              │有期徒刑肆月。            │
└──┴───────┴─────────────┘
附錄：
中華民國刑法第321條
犯竊盜罪而有左列情形之一者，處6月以上、5年以下有期徒刑：
一於夜間侵入住宅或有人居住之建築物、船艦或隱匿其內而犯之
  者。
二  毀越門扇、牆垣或其他安全設備而犯之者。
三  攜帶兇器而犯之者。
四  結夥三人以上而犯之者。
五  乘火災、水災或其他災害之際而犯之者。
六  在車站或埠頭而犯之者。
前項之未遂犯罰之。


司法院資訊處製作；財團法人民間司法改革基金會備份。
